# 股东在公司担任职务，约定按工资作为出资额是否算白抽逃出资

提问人：wangzimo2014 时间：2021-05-12 14:45:55
请教陈版本：
公司约定各股东按每月的固定工资出资，直到交足为止，请问这样合法吗？是否算抽逃出资？

回答人：chenyiwei
这种情况相当于股东以劳务出资，这种出资方式不符合《公司法》的规定，因为劳务不属于“实物、知识产权、土地使用权等可以用货币估价并可以依法转让的非货币财产”。《公司登记管理条例》第十四条明确规定：“股东不得以劳务、信用、自然人姓名、商誉、特许经营权或者设定担保的财产等作价出资。”。